臺灣高等法院臺中分院刑事判決　　　　　　　　　九十三年度上訴字第一八一七號
　　上　訴　人　臺灣南投地方法院檢察署檢察官
　　被　　　告　乙○○
右上訴人，因被告違反毒品危害防制條例案件，不服臺灣南投地方法院九十三年度訴
字第五０一號，中華民國九十三年十月十九日第一審判決（起訴案號：臺灣南投地方
法院檢察署九十三年度毒偵字第六九０號，並經同署移
一一號、第一二九八號、第一０八二號）提起上訴，本院判決如左：
    主  文
原判決撤銷。
乙○○連續施用第一級毒品，累犯，處有期徒刑壹年貳月，扣案如附表編號一、四所
示海洛因，均沒收銷燬之，扣案如附表編號二、三、五、六、九所示之物，均沒收。
又連續施用第二級毒品，累犯，處有期徒刑拾月，扣案如附表編號七所示之安非他命
沒收銷燬之，扣案如附表編號八所示之物沒收。主刑部分應執行有期徒刑壹年玖月。
    事  實
一、乙○○前因施用第一、二級毒品案件，經臺灣南投地方法院於民國（下同）八十
    九年四月十四日以八十九年度訴字第八三號各判處有期徒刑一年、六月，應執行
    有期徒刑一年四月並確定。又因施用第一、二級毒品案件，經同院於九十年三月
    九日以八十九年度訴字第四七七號各判處有期徒刑一年二月、七月，應執行有期
    徒刑一年六月並確定，經接續執行後，於九十二年七月二十九日假釋出監，於九
    十三年四月十一日假釋期滿未經撤銷假釋而以執行完畢論。乙○○另因施用第一
    、二級毒品案件，經送強制戒治後，於九十年八月九日執行完畢釋放，詎乙○○
    猶不知戒除毒癮，於前述強制戒治執行完畢釋放後，五年內，復基於施用第一級
    毒品海洛因之概括犯意，自九十三年五月底某日起，至同年八月十日止，在南投
    縣集集鎮隘寮里共和巷二十四號住處及集集鎮公路旁等處，以注射針筒注射或將
    海洛因摻入香菸再以火燒烤吸其煙霧等方式，連續施用海洛因多次，又基於施用
    第二級毒品安非他命之概括犯意，自九十三年六月間某日起，至同年八月十日止
    ，在前揭地點，以將安非他命置於玻璃球內再以火燒烤吸其煙霧之方式，連續施
    用安非他命多次，為警先於九十三年六月二十五日十五時許，在名間鄉新街村田
    寮巷十二之十四號查獲，並扣得乙○○所有如附表編號一所示之海洛因及供其施
    用海洛因所用如附表編號二、三所示之物。又於同年八月十三日二十三時十五分
    許，在名間鄉肉品市場對面白衣天使檳榔攤旁查獲，並扣得乙○○所有如附表編
    號四所示之海洛因，供其施用海洛因所用如附表編號五、六所示之物，如附表編
    號七所示之安非他命，供其施用安非他命所用如附表編號八所示之物等物。嗣又
    基於上開施用第一級毒品、第二級毒品之概括犯意，於住處等地，不定期施用該
    等毒品各多次，於同年九月十四日二十時二十五分許，在上開住處查獲，並扣得
    供施用海洛因所用如附表編號九所示之注射筒一支等物。
二、案經南投縣政府警察局南投分局先後報請臺灣南投地方法院檢察署檢察官偵查起
    訴及移送併案審理。
    理  由
一、訊據被告乙○○，對於上開時地，連續施用海洛因、安非他命多次之犯罪事實，
    先後於偵審中供承不諱，又經警採集被告尿液，先後三次送往南投縣政府衛生局
    檢驗，結果皆呈甲基安非他命及嗎啡陽性反應（按海洛因進入人體後，經代謝作
    用可分解生成嗎啡，最後是以嗎啡形態排於尿液中，法務部調查局七十九年二月
    二十七日七九陸一字第四○二八八一號函敘述甚明，故有無施用海洛因，係由尿
    液有無嗎啡反應判斷），此有南投縣政府衛生局尿液檢驗單三紙附卷可稽，可證
    被告確有施用海洛因及安非他命之犯行，此外，復有如附表所示之物扣案可佐，
    事證至為明確。再者，扣案如附表編號一、四所示之物，分別送請法務部調查局
    鑑定之結果，確含有海洛因成分無訛，復有該局鑑定通知書二紙附卷可稽，足認
    被告上開自白核與事實相符，自堪採信。又被告曾因施用第一、二級毒品案件，
    經送強制戒治後，於九十年八月九日執行完畢釋放等情，有法務部全國檢察官線
    上查詢刑案人犯在監所最新資料報表、臺灣高等法院被告全國前案紀錄表及刑案
    資料查註紀錄表、全國施用毒品案件紀錄表等附卷可佐。綜上所述，被告於前述
    強制戒治執行完畢釋放後，五年內再犯施用第一、二級毒品罪，事證已臻明確，
    被告上開連續犯行，均堪認定，應依法論科。
二、按海洛因、安非他命分別為毒品危害防制條例第二條第二項第一、二款所稱第一
    、二級毒品，不得非法施用，是核被告施用海洛因與安非他命之行為，係犯毒品
    危害防制條例第十條第一項、第二項之施用第一級及第二級毒品罪。其施用前持
  有第一、二級毒品之低度行為，應為施用之高度行為所吸收，均不另論罪。又其
    先後多次施用第一、二級毒品之行為，皆時間密接、犯罪構成要件相同，顯係基
    於概括犯意為之，為連續犯，均應依刑法第五十六條之規定論以一罪，並加重其
    刑。檢察官雖僅就被告自九十三年六月間某日起至同年月二十四日止施用海洛因
    及自九十三年六月間某日起至同年月二十日止施用安非他命之犯行起訴，惟已起
    訴部分與其他未起訴部分，有連續犯之裁判上一罪關係，為起訴效力所及，且經
    檢察官先後移送原審、本院併辦，本院自應合併審理。被告所犯前開二罪間，犯
    意各別，行為互殊，應予分論併罰。被告曾受如事實欄所示有期徒刑之宣告與執
    行完畢，此有前述刑案資料查註紀錄表及臺灣高等法院被告全國前案紀錄表附卷
    可參，其於刑之執行完畢後五年內再犯本件有期徒刑以上之罪，係屬累犯，應依
    刑法第四十七條規定加重其刑，並遞加重之。原審經審理結果，認被告罪證明確
    ，予以論科，固非無見，但查，八月十日以後之犯行，原審未及審理，自有違誤
    。檢察官執此指摘原判決不當，自為有理由，應由本院撤銷改判。爰審酌被告前
    有違反麻醉藥品管理條例、毒品危害防制條例等前科，且前因施用毒品之犯行，
    經強制戒治執行完畢釋放，並甫於九十三年四月十一日假釋期滿未經撤銷假釋而
    以執行完畢論，立即故態復萌，再犯本案施用海洛因及安非他命犯行，施用毒品
    係對於自身健康之戕害行為，對他人權益損害非鉅，被告犯後坦承犯行態度尚屬
    良好等一切情狀，分別量處如主文第二項所示之刑，並定應執行之刑，以示懲儆
    。至扣案如附表編號一、四所示之海洛因，為第一級毒品，扣案如附表編號七所
    示之安非他命，為第二級毒品，均屬違禁物，爰依毒品危害防制條例第十八條第
    一項前段規定，宣告沒收銷燬之。扣案如附表編號二、三、五、六、八、九所示
    之物，係被告所有，且分別供其施用第一、二級毒品犯罪所用之物，業據被告供
    明在卷，爰依刑法第三十八條第一項第二款規定，宣告沒收。
據上論斷，應依刑事訴訟法第三百六十九條第一項前段、第三百六十四條、第二百九
十九條第一項前段，毒品危害防制條例第十條第一項、第二項、第十八條第一項前段
、第二十三條第二項，刑法第十一條前段、第五十六條、第四十七條、第三十八條第
一項第二款、第五十一條第五款，判決如主文。
本案經檢察官甲○○到庭執行職務
中      華  民      國    九十三    年      十二      月    二十一  日
                                   臺灣高等法院臺中分院刑事第二庭
                                         審判長法  官  羅  禮  政
                                               法　官  陳  欣  安
                                               法　官　蔡　聰　明
右正本證明與原本無異。
施用第一級毒品部分，被告及檢察官均得上訴。
施用第二級毒品部分，被告及檢察官均不得上訴。
如不服本判決應於收受送達後十日內向本院提出上訴書狀，其未敘述上訴之理由者並
得於提起上訴後十日內向本院補提理由書（均須按他造當事人之人數附繕本）。
                                               書記官  郭　振　祥
中     華     民     國     九十三     年     十二     月    二十二     日
毒品危害防制條例第十條：
施用第一級毒品者，處六月以上五年以下有期徒刑。
施用第二級毒品者，處三年以下有期徒刑。
附表：
編號  名稱及數量（或重量）
一、海洛因一包（淨重０點０一公克）。
二、空包裝袋（用以包裝海洛因）壹個。
三、注射針筒壹支。
四、海洛因三包（合計淨重六點０一公克）。
五、空包裝袋（用以包裝海洛因）參個。
六、注射針筒壹支。
七、安非他命二包（含袋毛重合計一點０公克）。
八、空包裝袋（用以包裝安非他命）貳個。
九、注射針筒壹支。
                                                              　　　　　Ｆ
